臺灣高等法院刑事判決　　　　　　　　94年度上易字第1438號
上　訴　人　臺灣新竹地方法院檢察署檢察官
被　　　告　甲○○
上列上訴人因被告竊盜案件，不服臺灣新竹地方法院94年度易字
第292號，中華民國94年7月8日第一審判決（起訴案號：臺灣新
竹地方法院檢察署94年度偵字第992、1524號）（併辦案號：94
年度偵字第2654號；臺灣桃園地方法院檢察署94年度偵字第7650
、7729號），提起上訴，本院判決如下：
    主  文
上訴駁回。
    事  實
甲○○意圖為自己不法之所有，基於概括犯意，自民國94年1月
15日起至同年3月17日止，分別於附表編號1至編號9所示之時間
、地點，以附表編號1至9所示之方法，或徒手、或持自製鑰匙、
或分別持足以攻擊人身，危害人生命、身體安全，在客觀上具有
危險性可供兇器使用之Ｌ型六角扳手，連續竊取詳如附表所示之
乙○○等人之財物。甲○○之上述犯行，分別於：
（一）94年2月7日上午11時20分許，為警在桃園縣中壢市○○街
      97號1樓查獲附表編號3所示之犯行，同時經甲○○同意搜
      索該址3樓之住處後，再查獲附表編號1所示之犯行。
（二）於同日下午5時許，經警尋獲失竊之車號ＨＳ─9486號自
      用小客車，並採集該車上指紋，經送內政部警政署刑事警
      察局電腦比對後，始知悉附表編號2之犯行；
（三）在實施附表編號5所示之犯行時，當場為丁○○察覺後逃
      離現場，而將Ｌ型六角扳手1支遺留現場，惟於同年2月8
      日晚上10時30分許，在新竹市○○區○○路4段276巷口，
      為獲報趕赴現場之警員當場逮捕，因而知悉附表編號4及
      編號5所示之犯行，並扣得Ｌ型六角扳手1支及鑰匙2支；
（四）於同年3月13日凌晨零時30分許，因駕駛車號ＪＸ─6962
      號自用小客車行經桃園縣楊梅鎮○○○路52號前，為警攔
      檢而查獲附表編號6所示之犯行，並扣得自製鑰匙1支；
（五）於同年3月18日凌晨零時許，因駕駛車號ＫＢ─8600號自
      用小貨車，為警在新竹市○○區○○路640巷內查獲，同
      時起獲車載之長方形白鐵盤、圓形白鐵蓋，而查悉附表編
      號7至9所示之犯行，並扣得六角扳手1支。
案經被害人戊○○、丁○○訴由新竹市警察局第三分隊，報請檢
察官偵查起訴及移送原審併案審理。
    理  由
一、訊據被告對於上開事實供認不諱，核與其在警訊及檢察官偵
    查並原審審理中所供相符，並經被害人乙○○、己○○、鄒
    家吉、戊○○、黃建忠、庚○○、丙○○及黃權吉於警詢中
    ，丁○○於警訊及偵查中指訴甚詳，復具證人即被告之女友
    楊清芬於警詢及偵查中供述因男友即被告偷車而被警察及車
    主查獲之情形（見94偵字第992號偵查卷）並有告訴人即被
    害人乙○○等9人所分別出具贓物認領保管單、桃園縣政府
    警察局平鎮分局刑案現場勘查紀錄表暨現場照片12幀、桃園
    縣政府警察局平鎮分局刑案現場勘查報告暨採證照片4幀、
    內政部警政署刑事警察局94年3月14日刑紋字第0940033601
    號鑑驗書、車輛竊盜詳細資料畫面、車輛車牌失竊作業查獲
    車輛認可資料在卷可證。復有被告所有供犯罪所用之Ｌ型六
    角扳手2支，及鑰匙3支扣案可為佐證，被告竊盜犯行堪以認
    定。
二、查六角扳手係金屬製品，質硬而形尖足為攻擊人身威脅安全
    之兇器。是被告所為如附表編號2、3、4、7係犯刑法第321
    條第一項第三款之攜帶兇器竊盜罪，所為附表編號1、6、8
    、9係刑法第320條第一項之普通竊盜罪；附表編號5係犯刑
    法第321條第一項第三款，第二項之攜帶兇器竊盜未遂罪。
    公訴人雖僅就附表編號4、5、7、8部分起訴，惟其餘移送併
    案部分，與之犯罪構成要件相同，犯罪時間緊接，顯係基於
    概括犯意，係連續犯，本院自得併予審理。並依情節較重之
    編號7論以加重竊盜一罪，並依法加重其刑。原審審酌被告
    年輕力壯，不思正途，及其犯罪之動機、目的、竊盜次數及
    其犯罪所造成之損害等一切情狀，適用刑法第56條、第321
    條第1項第3款、第38條第1項第2款，科處有期徒刑壹年陸月
    ，並以扣案之六角扳手2支及鑰匙3支為被告所有供犯罪所用
    之物，業經其供明在卷，予以宣告沒收，核其認事用法尚無
    不合，量刑亦稱平允，原判決應予維持。公訴人上訴意旨略
    以被告於竊得汽車代步，油料用盡即棄之而另竊別車，短期
    內竊車數次，為有竊盜習慣，且其以扳手破壞車門門鎖及電
    門，具有犯罪技巧等情，為免日後再犯，原判決未施以強制
    工作處分為有未當云云，提起上訴。惟查被告雖多次竊盜汽
    車，但均用以代步，並未將所竊汽車隱匿或處分，所得只為
    使用之利益。被告竊盜行為雖如附表所示有9次之多，但除
    汽車用以代步，油盡即棄之外，所得財物無多，原審量處有
    期徒刑1年6月尚屬妥適，應足矯正其竊盜惡性。被告另稱數
    次竊車係為搭載女友，意為討好，顯係一時失慮，難認為有
    犯罪習慣。參以被告於原審及本審均陳明其已罹患愛滋病，
    即將發病，亟須治療，並對犯行頗有悔意，本院認尚無宣付
    強制工作之必要。公訴人於起訴時並未請求宣付強制工作，
    應係經過審酌，公訴人於原審審理中對科刑範圍表示意見時
    ，忽為強制工作之請求，原判決經詳為審酌認無予以強制工
    作之必要，並詳述其理由，經核亦無不合，上訴意旨據此指
    摘原判決不當，並非有理由，應駁回其上訴。
據上論斷，應依刑事訴訟法第368條，判決如主文。
本案經檢察官吳慧蘭到庭執行職務。
中　　華　　民　　國　　94　　年　　9 　　月　　30　　日
　　　　　　　　　刑事第八庭審判長法　官  吳  敦
　　　　　　　　　　　　　　　    法　官  許增男
　　　　　　　 　 　　　　　　　　法　官  沈宜生
以上正本證明與原本無異。
不得上訴
                                  書記官  鄒賢英
中　　華　　民　　國　　94　　年　　10　　月　　3 　　日
附錄：本案論罪科刑法條全文：
中華民國刑法第321條
犯竊盜罪而有下列情形之一者，處六月以上、五年以下有期徒刑
：
一  於夜間侵入住宅或有人居住之建築物、船艦或隱匿其內而犯
    之者。
二  毀越門扇、牆垣或其他安全設備而犯之者。
三  攜帶兇器而犯之者。
四  結夥三人以上而犯之者。
五  乘火災、水災或其他災害之際而犯之者。
六  在車站或埠頭而犯之者。
前項之未遂犯罰之。
附表：（元之單位：新臺幣）
┌──┬────┬──────┬───┬───────────┬────┐
│    │        │            │      │                      │        │
│編號│犯罪時間│犯 罪 地 點 │被害人│  行為方式及所得財物  │所犯法條│
│    │        │            │      │                      │        │
├──┼────┼──────┼───┼───────────┼────┤
│１  │94年1 月│新竹市○○路│乙○○│乘無人之際，徒手竊取置│刑法第32│
│    │15日上午│4 段路旁    │      │於自用小客車後行李廂上│0 條第1 │
│    │10時許  │            │      │之皮包1 個（內有身分證│項      │
│    │        │            │      │、汽、機車駕照、中國信│        │
│    │        │            │      │託信用卡、新光三越信用│        │
│    │        │            │      │卡、慶豐銀行信用卡、臺│        │
│    │        │            │      │南企銀金融卡、郵政儲金│        │
│    │        │            │      │金融卡、富邦銀行提款卡│        │
│    │        │            │      │、太平洋SOGO百貨集利卡│        │
│    │        │            │      │、帆宣系統科技公司識別│        │
│    │        │            │      │證各1 張、汽車鑰匙暨遙│        │
│    │        │            │      │控器、住家鑰匙各1 串）│        │
│    │        │            │      │（均經領回）。        │        │
├──┼────┼──────┼───┼───────────┼────┤
│２  │94年1 月│桃園縣龍潭鄉│己○○│持自備客觀上足供兇器使│刑法第32│
│    │30日晚上│中正路三林段│      │用之Ｌ型六角扳手，以破│1 條第1 │
│    │9 時許  │之陸軍總部旁│      │壞汽車門鎖及電門鎖之方│項第3 款│
│    │        │空地        │      │式，竊取車號HS─9486號│        │
│    │        │            │      │自用小客車，供己代步使│        │
│    │        │            │      │用，嗣將該車棄置於桃園│        │
│    │        │            │      │縣中壢市○○街○道路旁│        │
│    │        │            │      │，為警於同年2 月7 日下│        │
│    │        │            │      │午5 時許尋獲（自小客車│        │
│    │        │            │      │業經領回，惟車內JVC 廠│        │
│    │        │            │      │牌汽車音響遺失，價值約│        │
│    │        │            │      │15,000元）。          │        │
├──┼────┼──────┼───┼───────────┼────┤
│３  │94年2 月│桃園縣中壢市│鄒家吉│持自備客觀上足供兇器使│同上    │
│    │6 日晚上│龍岡路與龍門│      │用之Ｌ型六角扳手，以破│        │
│    │10時許  │街口旁之停車│      │壞汽車門鎖及電門鎖之方│        │
│    │        │場內        │      │式，竊取車號GF─9987號│        │
│    │        │            │      │自用小客車（價值約3 萬│        │
│    │        │            │      │元），嗣停放於桃園縣中│        │
│    │        │            │      │壢市○○街97號1 樓，留│        │
│    │        │            │      │供己用（業經領回）。  │        │
├──┼────┼──────┼───┼───────────┼────┤
│４  │94年2 月│桃園縣中壢市│戊○○│持自備客觀上足供兇器使│同上    │
│    │8 日晚上│龍東路旁停車│      │用之L 型六角扳手，以破│        │
│    │8 時30分│場          │      │壞汽車門鎖及電門鎖之方│        │
│    │許      │            │      │式，竊取車號5081─HM號│        │
│    │        │            │      │自用小客車（價值約1 萬│        │
│    │        │            │      │元），供己代步使用，嗣│        │
│    │        │            │      │因油料用罄而停置在新竹│        │
│    │        │            │      │市○○區○○路78號旁（│        │
│    │        │            │      │業經領回）。          │        │
├──┼────┼──────┼───┼───────────┼────┤
│５  │94年2 月│新竹市香山區│丁○○│持自備客觀上足供兇器使│刑法第32│
│    │8 日晚上│華北路78號旁│      │用之L 型六角扳手，以破│1 條第2 │
│    │10時15分│            │      │壞汽車門鎖及電門鎖之方│項、第1 │
│    │許      │            │      │式，竊取車號JQ─2712號│項第3 款│
│    │        │            │      │自用小客車，惟未得逞。│        │
├──┼────┼──────┼───┼───────────┼────┤
│６  │94年3 月│新竹市○○路│黃建忠│乘車門未上鎖之機會，持│刑法第32│
│    │4 日上午│4 段與華北街│      │自備之自製鑰匙發動引擎│0 條第1 │
│    │5 時許  │口          │      │，竊取車號JX─6962號自│項      │
│    │        │            │      │用小貨車（價值約3萬元 │        │
│    │        │            │      │），供己代步使用。（業│        │
│    │        │            │      │經領回）              │        │
├──┼────┼──────┼───┼───────────┼────┤
│７  │94年3 月│新竹市香山區│庚○○│持自備客觀上足供兇器使│刑法第32│
│    │16日凌晨│中華路4 段17│      │用之L 型六角扳手，以開│1 條第1 │
│    │2 時許  │5 號前      │      │啟電門發動引擎之方式，│項第3 款│
│    │        │            │      │竊取車號KB─8600號自用│        │
│    │        │            │      │小貨車，供己代步使用。│        │
│    │        │            │      │（業經領回）          │        │
├──┼────┼──────┼───┼───────────┼────┤
│８  │94年3 月│新竹縣竹北市│丙○○│徒手竊取狗籠上方供作遮│刑法第32│
│    │17日晚上│縣政19街134 │      │雨使用之長方形白鐵盤1 │0 條第1 │
│    │9 時許  │號前        │      │個。                  │項      │
├──┼────┼──────┼───┼───────────┼────┤
│９  │94年3 月│新竹縣竹北市│黃權吉│徒手竊取焚燒金紙桶之圓│同上    │
│    │17日晚上│縣政19街134 │      │形白鐵蓋1 個。        │        │
│    │9 時許  │號旁空地    │      │                      │        │
└──┴────┴──────┴───┴───────────┴────┘
